【裁判字號】    98,易,1154
【裁判日期】    981126
【裁判案由】    竊盜
【裁判全文】
臺灣彰化地方法院刑事判決               98年度易字第1154號
公  訴  人  臺灣彰化地方法院檢察署檢察官
被      告  乙○○
上列被告因竊盜案件，經檢察官提起公訴（98年度偵字第8086號
），本院判決如下：
    主  文
乙○○攜帶兇器竊盜，累犯，處有期徒刑柒月。扣案之鉗子及螺
絲起子各壹支均沒收。
    犯罪事實
一、乙○○前於民國92年間，因竊盜案件，經本院以93年度易字
    第38號判決判處有期徒刑8 月確定；另於93年間，因連續施
    用第二級毒品案件，經本院以93年度易字第346 號判決判處
    有期徒刑7 月確定，上開之罪嗣經本院以93年度聲字第1292
    號裁定合併定應執行有期徒刑1 年1 月確定，於94年5 月20
    日縮刑期滿執行完畢。詎其猶不知悔改，基於意圖為自己不
    法所有之犯意，於98年9 月2 日上午11時許，攜帶客觀上足
    對人之生命、身體、安全構成威脅，可供兇器使用之鉗子及
    螺絲起子各1 支，駕駛車牌號碼8480-LG 號自小貨車（車主
    為胞兄黃再發），至彰化縣鹿港鎮○○里○○街310 號旁之
    埔里森林水販賣機加水時，以該鉗子及螺絲起子翹開破壞甲
    ○○所有之埔里森林水販賣機之方式，竊取販賣機內之現金
    新臺幣（下同）700 元得手。嗣經警循線查獲，並在乙○○
    位於彰化縣鹿港鎮山崙里崙尾巷14號住處，經乙○○同意執
    行搜索，當場扣得上開鉗子及螺絲起子各1 支及所竊得剩餘
    之贓款70元，始查悉上情。
二、案經彰化縣警察局鹿港分局報請臺灣彰化地方法院檢察署檢
    察官偵查起訴。
    理  由
一、按被告以外之人於審判外之陳述，雖不符刑事訴訟法第159
    條之1 至第159 條之4 之規定，而經當事人於審判程序同意
    作為證據，法院審酌該言詞陳述或書面陳述作成時之情況，
    認為適當者，亦得為證據。當事人、代理人或辯護人於法院
    調查證據時，知有第159 條第1 項不得為證據之情形，而未
    於言詞辯論終結前聲明異議者，視為有前項之同意，刑事訴
    訟法第159 條之5 定有明文。查本案全部卷證，公訴人、被
    告均不爭執其證據能力，本院復衡以該等供述證據作成時之
    情況，應為適當，是可認後述所引用證據之證據能力均無疑
    義，合先敘明。
二、上開犯罪事實，業據被告乙○○迭於警詢、偵查中及本院審
    理時坦承不諱，且經證人即被害人甲○○於98年9 月5 日警
    詢中指訴綦詳，並有案件認領代保管單1 紙、現場照片6 張
    及車籍查詢- 基本資料詳細畫面（車牌號碼8480-LG 號自小
    貨車，車主黃再發）1 份附卷可稽，足認被告之自白與事實
    相符，堪可採為論罪科刑之依據。本件事證已臻明確，被告
    上開犯行洵堪認定，應依法論科。
三、按刑法第321 條第1 項第3 款之攜帶兇器竊盜罪，係以行為
    人攜帶兇器竊盜為其加重條件，此所謂兇器，其種類並無限
    制，凡客觀上足對人之生命、身體、安全構成威脅，具有危
    險性之兇器均屬之，且祇須行竊時攜帶此種具有危險性之兇
    器為已足，並不以攜帶之初有行兇之意圖為必要。經查被告
    乙○○所使用之竊盜工具鉗子及螺絲起子各1 支，乃係金屬
    製成，核屬質地堅硬，足以對人之身體、生命、安全構成威
    脅，可供兇器使用。是核被告乙○○所為，係犯刑法第321
    條第1 項第3 款之攜帶兇器竊盜罪。末查被告前於92年間，
    因竊盜案件，經本院以93年度易字第38號判決判處有期徒刑
    8 月確定；另於93年間，因連續施用第二級毒品案件，經本
    院以93年度易字第346 號判決判處有期徒刑7 月確定，上開
    之罪嗣經本院以93年度聲字第1292號裁定合併定應執行有期
    徒刑1 年1 月確定，於94年5 月20日縮刑期滿執行完畢等情
    ，有臺灣高等法院被告前案紀錄表、臺灣彰化地方法院檢察
    署刑案資料查註紀錄表各1 份在卷可憑，其於有期徒刑執行
    完畢後，5 年內故意再犯本件有期徒刑以上之罪，為累犯，
    應依刑法第47條第1 項之規定加重其刑。爰審酌被告貪圖小
    利而任意竊取財物，侵害他人之財產法益，並考量其智識程
    度、犯罪動機、手段、所竊得財物之價值（失竊之剩餘現金
    70元已發還）、對被害人所生損害，暨其犯後已能坦承犯行
    、尚知悔悟之態度等一切情狀，量處如主文所示之刑，以示
    懲儆。另供被告本案犯罪所用之鉗子及螺絲起子各1 支，係
    被告所有之物，且係供其本案竊盜犯罪使用，業據被告供明
    在卷，爰依刑法第38條第1 項第2 款併予宣告沒收。
據上論斷，應依刑事訴訟法第299 條第1 項前段，刑法第321 條
第1 項第3 款、第47條第1 項、第38條第1 項第2 款，刑法施行
法第1 條之1 ，判決如主文。
本案經檢察官趙冠瑋到庭執行職務。
中    華    民    國    98    年    11    月    26    日
                      刑事第七庭      法  官  郭麗萍
以上正本證明與原本無異。
如不服本判決應於收受判決後10日內向本院提出上訴書狀，並應
敘述具體理由；其未敘述上訴理由者，應於上訴期間屆滿後20日
內向本院補提理由書（均須按他造當事人之人數附繕本）「切勿
逕送上級法院」。
告訴人或被害人對於判決如有不服具備理由請求檢察官上訴者，
其上訴期間之計算係以檢察官收受判決正本之日期為準。
中    華    民    國    98    年    11    月    26    日
                                      書記官  吳冠慧
附錄本案論罪科刑法條全文：
中華民國刑法第321條
犯竊盜罪而有左列情形之一者，處六月以上、五年以下有期徒刑
：
一、於夜間侵入住宅或有人居住之建築物、船艦或隱匿其內而犯
    之者。
二、毀越門扇、牆垣或其他安全設備而犯之者。
三、攜帶兇器而犯之者。
四、結夥三人以上而犯之者。
五、乘火災、水災或其他災害之際而犯之者。
六、在車站或埠頭而犯之者。
前項之未遂犯罰之。


司法院資訊處製作；財團法人民間司法改革基金會備份。
